【裁判字號】    90,交聲,1091
【裁判日期】    901228
【裁判案由】    交管條例聲異
【裁判全文】
臺灣板橋地方法院交通事件裁定                    九十年度交聲字第一九一號
    原處分機關  交通部公路局臺北區監理所
    異  議  人
    即受處分人  甲○○
右列異議人即受處分人因違反道路交通管理處罰條例案件，對於交通部公路局臺北區
監理所九十年十月十六日所為之處分（原處分案號：北監五字第裁四○－ＡＦ000
0000號），聲明異議，本院裁定如左：
    主  文
異議駁回。
    理  由
一、聲明異議意旨詳如聲明異議狀所載（如附件）。
二、按小客車行駛於公告之專用快速道路，其汽車駕駛人或前座乘客未繫安全帶者，
    處汽車駕駛人新臺幣一千五百元罰鍰，民國九十年一月十七日修正前之道路交通
    管理處罰條例第三十一條第一項定有明文。
三、查本件異議人即受處分人甲○○，於八十九年五月三日下午三時三十九分許，駕
    駛車號ＢＵ－九九四六號自用小客貨車，沿臺北縣、市間之中正橋由永和往臺北
    市方向行駛，右轉駛入臺北市○○○○道路時，未繫安全帶之違規事實，業經異
    議人坦承屬實，並有採證照片一張附卷可資佐證，堪認無訛。異議人雖具狀並到
    庭辯稱：伊當時剛購車駕駛不久，不熟悉交通規定，而由中正橋進入水源快速道
    路之前，亦均未豎立繫帶安全帶之警告標誌，以致伊不知要繫安全帶而遭舉發，
    故伊對警方未設警告標誌即逕行舉發，難以心服云云。惟查，水源快速道路早於
    八十六年即經臺北市政府公告為專用快速道路，且進入水源快速道路之各入口匝
    道處，均設有繫安全帶標誌，迄九十年九月一日起因實施全面平面道路均應繫安
    全帶行駛，為避免駕駛人誤讀，已將所有高架道路應繫安全帶之標誌拆除等情，
    業經臺北市政府警察局文山第二分局函陳綦詳，並經舉發單位繪製異議人違規現
    場簡圖及照片八張供參，有該分局八十九年六月九日北市警文二分交字第八九六
    一二四○九○○號書函影本、九十年十二月六日北市警文二分交字第號0000
    000000函、九十年十二月二十一日北市警文二分交字第九○六二九六四三
    ○○號函等各一紙在卷可稽。況汽車駕駛人於臺北市○○○○道路上行駛，應繫
    安全帶之規定，業經臺北市政府公告、宣導，實行多年，已為公眾週知之事實，
    異議人尚難以其為新手駕駛不知規定為由，卸免其責。是異議人上開所辯，顯均
    不足採。又本件異議人上開違規行為後，道路交通管理處罰條例第三十一條第一
    項雖已於九十年一月十七日修正公布，並經行政院命令定自九十年六月一日開始
    施行，惟異議人本件之違規行為既係於上開規定修正前為之，自仍應適用修正前
    之規定裁罰，附此敘明。從而，原處分機關據以援引上開規定，裁處罰鍰新臺幣
    一千五百元，並無不當。本件異議為無理由，應予駁回。
四、據上論斷，應依道路交通案件處理辦法第十九條，裁定如主文。
中      華      民      國    九十      年     十二     月    二十八    日
                                    臺灣板橋地方法院交通法庭
                                        法  官  彭  全  曄
右正本證明與原本無異
如不服本裁定應於送達後五日內向本院提出抗告狀
                                        書記官  梁  宜  庭
中      華      民      國    九十一    年     一       月      三      日


司法院資訊處製作；財團法人民間司法改革基金會備份。
